臺灣板橋地方法院刑事判決　　　　　　 100年度易緝字第42號
公　訴　人　臺灣板橋地方法院檢察署檢察官
被　　　告　王威智
上列被告因違反毒品危害防制條例案件，經檢察官提起公訴（99
年度毒偵字第5896號），於本院準備程序進行中，被告就被訴之
事實為有罪陳述，經告知被告簡式審判程序之旨，並聽取當事人
之意見後，行簡式審判程序，判決如下：
    主  文
王威智施用第二級毒品，累犯，處有期徒刑陸月，如易科罰金，
以新臺幣壹仟元折算壹日，扣案之第二級毒品甲基安非他命壹包
（驗餘淨重零點零壹壹捌公克）沒收銷燬，扣案之甲基安非他命
吸食器壹組沒收。
    事  實
一、王威智於民國88年間，因施用第二級毒品案件，經本院88年
    度毒聲字第1123號裁定送勒戒處所施以觀察、勒戒後，認無
    繼續施用毒品之傾向釋放出所，臺灣板橋地方法院檢察署檢
    察官88年度偵字第4618號為不起訴處分確定；復於89年間因
    施用毒品案件，經本院以89年度毒聲字第3103號裁定送觀察
    、勒戒後，認無繼續施用毒品傾向，於89年6 月16日釋放出
    所，由臺灣板橋地方法院檢察署檢察官以89年度偵字第3246
    號為不起訴處分確定；再於90年間，因施用第二級毒品案件
    ，經本院判處有期徒刑5 月確定，同時自90年5 月29日起進
    入戒治處所施以強制戒治，迄91年2 月7 日停止戒治處分出
    所。嗣於94年間，因施用毒品案件，經本院以94年度易字第
    232 號判處有期徒刑1 年確定，於95年7 月15日有期徒刑執
    行完畢出監。
二、詎其仍不知悔改，明知甲基安非他命係屬毒品危害防制條例
    第2 條第2 項第2 款所定之第二級毒品，不得持有、施用，
    竟基於施用第二級毒品甲基安非他命之犯意，於99年7 月21
    日凌晨1 時30分許，在新北市板橋區五權公園內，以將甲基
    安非他命放入玻璃球吸食器後，燒烤加熱吸食煙霧之方式施
    用第二級毒品甲基安非他命1 次。嗣於同日上午3 時30 分
    時許，為警在新北市○○區○○路114 巷16號前查獲，並扣
    得其所有之甲基安非他命1 包（驗前淨重0.0120公克，驗餘
    淨重0.0118公克），經其同意採集尿液送驗後，呈甲基安非
    他命陽性反應，而查悉上情。
三、案經新北市政府警察局土城分局報告臺灣板橋地方法院檢察
    署檢察官偵查起訴。
    理  由
一、按除被告所犯為死刑、無期徒刑、最輕本刑為3 年以上有期
    徒刑之罪或高等法院管轄第一審案件者外，於第1 次審判期
    日前之準備程序進行中，被告先就被訴事實為有罪之陳述時
    ，審判長得告知被告簡式審判程序之旨，並聽取當事人、代
    理人、辯護人及輔佐人之意見後，裁定進行簡式審判程序，
    刑事訴訟法第273 條之1 第1 項定有明文。經核本件被告所
    犯係死刑、無期徒刑、最輕本刑為3 年以上有期徒刑以外之
    罪，其於準備程序中就被訴事實為有罪之陳述，經法官告知
    簡式審判程序之旨，並聽取公訴人及被告之意見後，本院認
    宜進行簡式審判程序，爰行簡式審判程序審理，合先敘明。
二、上揭事實，業據被告於本院審理時坦承不諱，且被告為警查
    獲後所採集之尿液，經送台灣檢驗科技股份有限公司檢驗結
    果，確呈甲基安非他命陽性反應，有該公司99年8 月5 日報
    告編號UL/2010/70614 號濫用藥物檢驗報告1 份（檢體編號
    H0000000號）及臺北縣（現已改制為新北市）政府警察局查
    獲毒品案件尿液檢體監管紀錄表1 紙在卷可稽。而扣案之白
    色透明結晶1 包（驗前淨重0.0120公克；驗餘淨重0. 0118
    公克），經送驗後，確含有甲基安非他命成分，有交通部民
    用航空局航空醫務中心99年8 月11日航藥鑑字第0995097 號
    毒品鑑定書、臺北縣政府警察局保安警察大隊查獲涉嫌毒品
    危害防制條例毒品初步鑑驗報告單等各1 紙及現場及扣案物
    照片6 張等在卷可資佐證，足徵被告之自白與事實相符，堪
    以採信。是本案事證明確，被告施用第二級毒品甲基安非他
    命之犯行，洵堪認定。
三、按毒品危害防制條例前於92年7 月9 日修正公布，自93年1
    月9 日施行，觀之該條例第20條、第23條之立法理由，修正
    後毒品危害防制條例就施用毒品者，只於「初犯」及「5 年
    後再犯」二種情形，有其追訴條件之限制，即須於初犯經觀
    察、勒戒或強制戒治釋放後，5 年內均無施用毒品之行為，
    始能認其前所實施之觀察、勒戒或強制戒治已足遮斷毒癮，
    而得於5 年後再犯時，再予適用初犯之規定，重行觀察、勒
    戒等程序。倘5 年內已經再犯，被依法追訴處罰，縱其第3
    次（或第3 次以上）施用毒品之時間在初犯釋放5 年以後，
    即與「5 年後再犯」之情形有別，且因已於「5 年內再犯」
    ，顯見其再犯率甚高，原實施觀察、勒戒或強制戒治，已無
    法收其實效，而無5 年戒斷期之存在，自無再經觀察、勒戒
    及強制戒治之必要，應得逕行追訴處罰（最高法院95年5 月
    9 日95年度第7 次刑事庭會議決議參照）。經查：本件被告
    前於88年間因施用毒品案件，經本院裁定送勒戒處所施以觀
    察、勒戒後，認無繼續施用毒品之傾向釋放出所；復於89年
    間因施用毒品案件，經本院以89年度毒聲字第3103號裁定送
    觀察、勒戒後，認無繼續施用毒品傾向，於89年6 月16日釋
    放出所；迨90年間，再因施用第二級毒品案件，經本院判處
    有期徒刑5 月確定，同時自90年5 月29日起進入戒治處所施
    以強制戒治，迄91年2 月7 日停止戒治處分出所等情，有臺
    灣高等法院被告前案紀錄表1 份在卷可憑，是被告於前述觀
    察、勒戒執行完畢釋放後5 年內，再犯施用毒品罪，復犯本
    件施用毒品罪，則本件犯行距前次強制戒治釋放後雖逾5 年
    ，惟核與毒品危害防制條例第20條第3 項所定「5 年後再犯
    」之立法意旨不符，揆諸上開說明，仍應予追訴、處罰。是
    本案事證明確，被告施用第二級毒品之犯行洵堪認定，應依
    法論科。
四、核被告所為，係犯毒品危害防制條例第10條第2 項施用第二
    級毒品罪，其施用第二級毒品甲基安非他命前持有毒品甲基
    安非他命之低度行為，為施用甲基安非他命之高度行為所吸
    收，不另論罪。再被告有事實欄所載之前科紀錄，於95年7
    月15日有期徒刑執行完畢出監，有前開被告前案紀錄表在卷
    可考，其於受有期徒刑執行完畢後，5 年內故意再犯本件有
    期徒刑以上之罪，爰依刑法第47條第1 項規定論以累犯，並
    加重其刑。爰審酌被告無視毒品可能對自身及家庭所造成之
    戕害，及對社會治安形成之潛在危險，屢犯施用毒品之罪，
    足見其戒絕毒癮之意志不堅，本不宜寬貸，惟念其犯後坦承
    犯行，態度良好，及施用毒品乃戕害自身健康，尚未直接危
    害他人等一切情狀，量處如主文所示之刑，並諭知易科罰金
    之折算標準。扣案之甲基安非他命1 包（驗前淨重0.0120公
    克；驗餘淨重0.0118公克）為本案查獲之第二級毒品，應依
    毒品危害防治條例第18條第1 項前段宣告沒收銷燬，扣案之
    吸食器1 組，係被告所有供犯罪所用之物，業據其供明在卷
    （見本院卷宗第49頁背面），爰依刑法第38條第1 項第2 款
    規定，併予宣告沒收。
據上論斷，應依刑事訴訟法第273 條之1 第1 項、第299 條第1
項前段，毒品危害防制條例第10條第2 項、第18條第1項前段，
刑法第11條前段、第47條第1 項、第38條第1 項第2 款，判決如
主文。
本案經檢察官陳宣每到庭執行職務。
中    華    民    國    100    年    5    月   27    日
                 刑事第四庭   法  官  黃繼瑜
以上判決正本證明與原本無異。
如不服本判決應於收受本判決後10日內向本院提出上訴書狀，並
應敘述具體理由，如未敘述上訴理由者，應於上訴期間屆滿後20
日內補提理由書狀於本院（均須按他造當事人之人數附繕本）「
切勿逕送上級法院」。
                              書記官  謝雪紅
中    華    民    國   100    年    5     月    30    日
附錄本案論罪法條：
毒品危害防制條例第10條：
施用第一級毒品者，處6 月以上5 年以下有期徒刑。
施用第二級毒品者，處3 年以下有期徒刑。